【裁判字號】    99,交聲,473
【裁判日期】    990430
【裁判案由】    聲明異議
【裁判全文】
臺灣臺南地方法院交通事件裁定     99年度交聲字第473號
移送機關    交通部公路總局嘉義區監理所麻豆監理站
異議人即
受處分人    甲○○
上列受處分人因違反道路交通管理處罰條例案件，對於交通部公
路總局嘉義區監理所麻豆監理站民國99年3月19日所為之裁決處
分（處分案號：麻監裁罰字第裁75-N00000000號），聲明異議，
本院裁定如下：
    主  文
異議駁回。
    理  由
一、原處分意旨略以：異議人即受處分人甲○○（下稱異議人）
    駕駛牌照號碼TL-1120號自用一般小客車，於民國（下同）9
    9年2月11日16時50分，在高雄縣湖內鄉○○路○段496巷處，
    因駕駛行經有燈光號誌管制之交岔路口闖紅燈，遭警逕行製
    單舉發，嗣經交通部公路總局嘉義區監理所麻豆監理站（下
    稱移送機關）依道路交通管理處罰條例第53條第1項及第63
    條第1項第3款（原裁決書漏載第1項第3款）等規定，裁處罰
    鍰新台幣（下同）2,700元，並記違規點數3點。
二、本件聲明異議意旨略以：異議人於99年2月11日16時50分，
    行經高雄縣湖內鄉○○路○段496巷處，剛好遇黃燈轉換紅燈
    ，結果煞車不及，越線停車，當時執勤員警見狀即指揮異議
    人及吹哨引導異議人繼續行駛，並舉發異議人闖紅燈。異議
    人當下即向執勤員警反應其指揮不當造成異議人違規之行為
    ，此有員警之錄音為憑，為此提出聲明異議，請求撤銷原處
    分等語。
三、按汽車駕駛人，行經有燈光號誌管制之交岔路口闖紅燈者，
    處新臺幣1,800元以上5,400元以下罰鍰，並記違規點數3點
    ；道路交通管理處罰條例第53條第1項及第63條第1項第3款
    分別定有明文。
四、經查：
  (一)異議人遭警攔停舉發，於99年2月11日16時50分許，駕駛牌
    照號碼TL-1120號自用一般小客車，在高雄縣湖內鄉○○路○
    段496巷處之交岔路口，闖紅燈直行，有高雄縣政府警察局
    99 年2月11日南縣警交字第N00000000號舉發違反道路交通
    管理事件通知單1份附卷可稽。
  (二)異議人雖稱於上開時間行經高雄縣湖內鄉○○路○段496巷處
    之交岔路口，適逢燈號由黃燈轉換為紅燈，煞車不及，而超
    越停止線停車，嗣因員警指揮繼續前行，才造成闖紅燈之行
    為云云，然異議人於上揭時、地，行經前揭路口時，遇紅燈
    未停仍直行等情，業據證人即舉發警員鄭詠璟於本院99年4
    月22日訊問時，到庭具結證稱：「（法官問：本件是否你舉
    發，情形如何？）是我舉發的，當時違規人有闖紅燈，並在
    車子已經過到路中間時，有看到警方在攔檢，他看到警察後
    ，將車子要倒退，我有把照相機拿出來，要拍他，他將車子
    開到路邊，當時他後退的時候他的車後有車輛在按他喇叭，
    我不知道他將車子開到路邊是因為看到我拿相機要拍他或是
    後車鳴喇叭的關係。」等語在卷（見本院99年4月22日之訊
    問筆錄），並提出現場照片4張，標繪當時員警站立位置、
    該交岔路口情形以供本院參酌，又異議人亦於上開期日到庭
    時自承當時到達該路口時該路口號誌已為紅燈等語（見是日
    之訊問筆錄），按證人鄭詠璟乃為移送機關所認定異議人有
    前開違規行為之證人，其已到庭在本院法官面前以言詞供述
    異議人有前開違規事實，並已就當時執勤所處位置、異議人
    行駛路徑及闖紅燈過程等情節詳述具體明確，且證人鄭詠璟
    為依法執行勤務之員警，與異議人毫無怨懟，衡情當無自陷
    偽證罪而構詞誣賴異議人之理，另於本件卷存證據資料內並
    無任何積極證據足以證明證人鄭詠璟上開供述係屬虛偽，本
    院自不得僅以證人鄭詠璟為本件開單舉發異議人之員警而全
    盤抹煞其所具有之證人資格，從而，本院由其上開證述已得
    有異議人確有上開違規行為之心證，是異議人前開所辯，實
    不足採，異議人之上述違規事實，應堪認定。
  (三)另按警方取締交通違規事件，其以照相方式取證者，固足為
    違規之證明，惟警員當場舉發者，舉發之員警本身之目睹、
    耳聞，亦為違規人違規之證明，非必所有之違規事件，均需
    有照相方足為違規之證據。況警察執行勤務，事項繁瑣，且
    違規情形一過即逝，並非長期存在，何能要求警察必備有照
    相機取證？是本件縱無舉發照片為佐證，然異議人之違規行
    為既經證人鄭詠璟具結證述明確，且其所述內容並無何矛盾
    或違背經驗法則之處，自得為本院判斷之依據。
  (四)至於異議人雖稱聲明異議狀中稱其係因號誌轉換，一時煞車
    不及，才於紅燈時將車停在停止線，因員警指揮不當，才於
    紅燈時，將車駛越交岔路口云云，並稱有舉發員警之錄音資
    料可以為證，然異議人於99年2月26日向移送機關提出陳情
    書，及99年3月31日之聲明異議狀中均稱其係因號誌由黃燈
    轉換為紅燈時，煞車不及而越線停車，但在本院99年4月22
    日調查時，卻又改稱其並無搶黃燈，其到達該交岔路口時，
    號誌已是紅燈等語，其所述前後不一，況其有駕車闖紅燈之
    違規行為，業據證人鄭詠璟到庭具結證述明確，已如前述，
    因此，本院認為無再勘驗舉發當時員警所錄製之錄音資料之
    必要，附此敘明。
五、綜上所述，依據證人鄭詠璟之證言，異議人於前揭時、地有
    駕車闖紅燈之違規事實，應堪認定。則移送機關據以援引道
    路交通管理處罰條例第53條第1項、第63條第1項第3款及違
    反道路交通管理事件統一裁罰標基準表之規定，裁處異議人
    罰鍰新台幣2,700元，並記違規點數3點，核無違誤或不當，
    從而，本件異議為無理由，應予駁回。
六、據上論斷，應依道路交通管理處罰條例第87條第2項、道路
    交通案件處理辦法第19條，裁定如主文。
中    華    民    國    99    年    4     月    30    日
                     交通法庭   法  官   陳淑勤
以上正本證明與原本無異。
如不服本裁定，應於送達後5日內，向本院提出抗告狀。
                                書記官   謝國欽
中    華    民    國    99    年    4     月    30    日

司法院資訊處製作；財團法人民間司法改革基金會備份。
